Minutes et répertoires du notaire Étienne GERBAULT, 6 avril 1605 - décembre 1614 (étude II)
Archives nationales
- Minutes de Étienne GERBAULT, 1605 - décembre 1614; MC/ET/II/61 - MC/ET/II/215
  - Minutes. 1613, janvier - juin, janvier - juin 1613; MC/ET/II/78
    - Contrat de mariage entre Louis Chastelain, étalier boucher rue des Bouchers et Simone Levavasseur, fille de feu Claude Levavasseur, compagnon boucher rue Place aux Veaux., 5 mai 1613; MC/ET/II/78
      contrat de mariage; Place-aux-Veaux (rue de la); Chastelain, Louis; Levavasseur, Simone; Levavasseur, Claude; boucher; boucher
    - Inventaire après décès de Etiennette Thieblé, rue de la Pelleterie, veuve de Pierre Lenoir, marchand boursier pelletier., 10 mai 1613; MC/ET/II/78
      inventaire après décès; Pelleterie (rue de la); Thieble, Etiennette; Lenoir, Pierre; Queble, Etiennette; commerçant; fourreur
    - Contrat de mariage entre noble homme, maître Vincent de Chaumels, conseiller du Roi et magistrat au siège présidial de Bordeaux, rue du Roi-de-Sicile et Louise Goyer, fille de noble homme Isaïe Goyer, sieur de la Borde à Orléans., 19 mai 1613; MC/ET/II/78
      contrat de mariage; Orléans (Loiret); Roi-de-Sicile (rue du); Chaumels, Vincent de; Goyer, Louise; Goyer, Isaïe
    - Contrat de mariage entre Charles Joyeux, maçon à Melun, et Jacquette Chaunoy, fille de feu Denis Chaunoy, marchand mégissier à Melun., 20 mai 1613; MC/ET/II/78
      contrat de mariage; Melun (Seine-et-Marne); Joyeux, Charles; Chaunoy, Jacquette; Chaunoy, Denis; commerçant; maçon
    - Contrat de mariage entre Jean d' Argueil, secrétaire de la chambre du roi, demeurant rue Dauphine, âgé de vingt-sept ans, fils de Mathieu d' Argueil, notaire royal à Bordeaux, et de Jeanne Pascault, et Madeleine Lemire, fille majeure, demeurant rue Saint-Germain-de-l'Auxerrois, fille des défunts Guillaume Lemire, maître enlumineur, et de Claudine Choaire., 3 juin 1613; MC/ET/II/78
      Parmi les signatures des témoins figure celle d' Anne Chaillou, de la future..
      Régime: communauté..
      Dot: 3.000 livres en trousseau et meubles..
      Douaire: 1.000 livres.
      Documents du Minutier central concernant les peintres, sculpteurs et graveurs au XVIIe siècle (1600-1650) [études I à X, 1955 actes], par Marie-Antoinette Fleury, tome I, Paris, S.E.V.P.E.N, 1969, p. 410 (instrument de recherche imprimé dématérialisé, certaines notices sont plus détaillées dans la version intégrale accessible en ligne par la rubrique 'Autres instruments de recherche', voir contexte dans le Plan d’orientation général - Notaires de Paris, guides thématiques du Minutier).
      contrat de mariage; Bordeaux (Gironde); Dauphine (rue); Saint-Germain-l'Auxerrois (rue); Argueil, Jean d'; Argueil, Mathieu d'; Chaillou, Anne; Choaire, Claudine; Lemire, Guillaume; Lemire, Madeleine; Leplège (famille); Leplège, Léonard; Pascault, Jeanne; dessinateur; notaire; secrétaire du roi (Ancien Régime); officier de la Chambre du roi (Ancien Régime)
    - Testament de noble homme Barthélémy Galloys, ci-devant fermier général de la ferme du sel rue Jean Pain Mollet., 15 juin 1613; MC/ET/II/78
      testament; Jean-Pain-Mollet (rue); Galloys, Barthélémy
    - Contrat de mariage entre Gan...tua Flatré, maître vinaigrier rue Saint Martin, et Jacqueline Nicole, servante, fille de feu Michel Nicole, chandelier rue des Lombards., 24 juin 1613; MC/ET/II/78
      contrat de mariage; Lombards (rue des); Saint-Martin (rue); Flatre, Gan Tua; Nicole, Jacqueline; Nicole, Michel; vinaigrier; cirier; employé de maison
  - Minutes. 1613, juillet - décembre, juillet - décembre 1613; MC/ET/II/79
    - Bail par Jean de La Motte, violon ordinaire de la chambre du roi, demeurant rue de la Coutellerie, pour trois années, à Daniel de Pernet, soldat des gardes du corps du roi, demeurant rue de Lourcine, d'une maison sise en cette rue, moyennant 102 livres de loyer annuel., 27 mars 1613; MC/ET/II/79
    - Testament de honorable homme Jacques Bourquin, bourgeois de Paris, maître orfèvre rue du Porche., 8 juillet 1613; MC/ET/II/79
      testament; Bourquin, Jacques; orfèvre
    - Contrat de mariage entre Pierre Cauchois, maître vergetier rue des Ecrivains, et Marie Meliard, fille de feu François Meliard, cordonnier à Pontoise, rue Saint-Jacques de la Boucherie., 28 juillet 1613; MC/ET/II/79
      contrat de mariage; Ecrivains (rue des); Saint-Jacques-la-Boucherie (rue); Cauchois, Pierre; Meliard, Marie; Meliard, François; cordonnier
    - Contrat de mariage entre honorable homme Léonard Thorentier, bourgeois de Paris, marchand épicier rue du Petit Pont, et Charlotte Heron, fille de honorable personne Jacques Heron, bourgeois de Paris, marchand épicier rue des Lombards., 18 août 1613; MC/ET/II/79
      contrat de mariage; Lombards (rue des); Petit-Pont (rue du); Thorentier, Léonard; Heron, Charlotte; Heron, Jacques; commerçant; commerçant
    - Contrat de mariage entre noble homme François Leboullenger, conseiller du Roi et auditeur en sa chambre des comptes de Normandie au Grand Andely, et Marie Gontier, fille de chambre de la Princesse de Joyeuse, fille de feu maître Jehan Gontier, greffier au bailliage de Rouen., 27 août 1613; MC/ET/II/79
      contrat de mariage; Rouen (Seine-Maritime); Leboullenger, François; Gontier, Marie; Gontier, Jehan
    - Quittance par Salviot Maugrela, marchand, demeurant rue de la Calandre, à Jean Quesnay, maître barbier-chirurgien, d'une somme de 300 livres dont il a les droits par transport de François Cormillot, joueur d'instruments, le 3 février 1609., 31 août 1613; MC/ET/II/79
      Documents du Minutier central concernant l'histoire de la musique (1600-1650), par Madeleine Jurgens, tome I [études I à X, 1763 actes], Paris, Archives nationales, 1967, p. 510 (instrument de recherche imprimé dématérialisé, certaines notices sont plus détaillées dans la version intégrale accessible en ligne par la rubrique 'Autres instruments de recherche', voir contexte dans le Plan d’orientation général - Notaires de Paris, guides thématiques du Minutier).
    - Contrat de mariage entre Noël Ruchon, compagnon charpentier, rue de la Mortellerie, et Jehanne Herville, veuve de Rieul Lesueur, voiturier par terre, rue de la Mortellerie., 31 août 1613; MC/ET/II/79
      contrat de mariage; Mortellerie (rue de la); Ruchon, Noël; Herville, Jehanne; Lesueur, Rieul; charpentier; transporteur de marchandises
    - Inventaire après décès de Rieul Lesueur, voiturier par terre rue de la Mortellerie, à la requête de sa veuve, Jehanne Herville., 31 août 1613; MC/ET/II/79
      inventaire après décès; Mortellerie (rue de la); Lesueur, Rieul; Herville, Jehanne; transporteur de marchandises
    - Contrat de mariage entre Pierre Charpentier, compagnon savetier rue de la Truanderie et Marie Lemire, fille de feu Nicolas Lemire, maître savetier., 2 septembre 1613; MC/ET/II/79
      contrat de mariage; Grande-Truanderie (rue de la); Charpentier, Pierre; Lemire, Marie; Lemire, Nicolas; bottier; bottier
    - Accord entre Jean Guizelin, musicien ordinaire de la reine Marguerite, demeurant rue de Seine, et Pierre Desportes, aussi musicien ordinaire de la reine Marguerite, demeurant même rue, mettant fin à un procès criminel pendant entre eux au Châtelet en raison d'injures réciproques. L'accord se fait moyennant versement de 40 livres à Guizelin., 3 septembre 1613; MC/ET/II/79
      Documents du Minutier central concernant l'histoire de la musique (1600-1650), par Madeleine Jurgens, tome I [études I à X, 1763 actes], Paris, Archives nationales, 1967, p. 312 (instrument de recherche imprimé dématérialisé, certaines notices sont plus détaillées dans la version intégrale accessible en ligne par la rubrique 'Autres instruments de recherche', voir contexte dans le Plan d’orientation général - Notaires de Paris, guides thématiques du Minutier).
    - Inventaire après décès de Jehan Darendel, écuyer, sieur de Guercheville, écuyer de la grande écurie du Roi, rue du Temple., 7 septembre 1613; MC/ET/II/79
      inventaire après décès; Temple (rue du); Darendel, Jehan
    - Inventaire après décès de Judith de Nanthault, rue d'Aumont, épouse de honorable homme Joachim Cottu, bourgeois de Paris, marchand orfèvre., 7 septembre 1613; MC/ET/II/79
      inventaire après décès; Nanthault, Judith de; Cottu, Joachim; orfèvre
    - Testament de dame Françoise Lepreste, rue de la Cossonnerie, veuve de Thibault Hotman, secrétaire de feu Monsieur frère du Roi., 7 septembre 1613; MC/ET/II/79
      testament; Cossonnerie (rue de la); Lepreste, Françoise; Hotman, Thibault
    - Contrat de mariage entre Pierre Genard, marchand drapier chaussetier rue des Lombards, et Claude Corbye, veuve de Jehan Vuarnot, maître tailleur d'habits rue Barillerie., 10 septembre 1613; MC/ET/II/79
      contrat de mariage; Lombards (rue des); Barillerie (rue de la); Genard, Pierre; Corbye, Claude; Vuarnot, Jehan; commerçant; fabricant d'accessoires vestimentaires; tailleur d'habits
    - Contrat de mariage entre Gilles Delafosse, maître paulmier rue Saint-Paul, et Marie Beaulnier, fille de feu Guillaume Beaulnier, marchand bourgeois de Paris rue Montmartre., 21 septembre 1613; MC/ET/II/79
      contrat de mariage; Saint-Paul (rue); Montmartre (rue); Delafosse, Gilles; Beaulnier, Marie; Beaulnier, Guillaume; paumier; commerçant
    - Testament de Nicole Niquaise, rue de la Tannerie, veuve de Etienne Seguin, marchand de vin., 30 septembre 1613; MC/ET/II/79
      testament; Tannerie (rue de la); Niquaise, Nicole; Seguin, Etienne; commerçant
    - Inventaire après décès de Nicole Niquaise, rue de la Tannerie, veuve de Etienne Seguin, marchand de vin., 2 octobre 1613; MC/ET/II/79
      inventaire après décès; Tannerie (rue de la); Niquaise, Nicole; Seguin, Etienne; commerçant
    - Mise en apprentissage par Robert Drouin, bourgeois de Paris, demeurant rue des Barrés, de Louis, son fils, âgé de seize ans, pour six années, chez Jean de La Motte, violon ordinaire du roi, demeurant rue de la Coutellerie, qui lui enseignera son art, le logera et le nourrira moyennant 120 livres., 2 octobre 1613; MC/ET/II/79
      Documents du Minutier central concernant l'histoire de la musique (1600-1650), par Madeleine Jurgens, tome I [études I à X, 1763 actes], Paris, Archives nationales, 1967, p. 328 (instrument de recherche imprimé dématérialisé, certaines notices sont plus détaillées dans la version intégrale accessible en ligne par la rubrique 'Autres instruments de recherche', voir contexte dans le Plan d’orientation général - Notaires de Paris, guides thématiques du Minutier).
    - Inventaire après décès de honorable homme Jehan Fizon, bourgeois de Paris, marchand de vin rue de la Mortellerie, à la requête de sa veuve, Geneviève Brière., 11 octobre 1613; MC/ET/II/79
      inventaire après décès; Mortellerie (rue de la); Fizon, Jehan; Briere, Geneviève; commerçant
    - Contrat de mariage entre Jehan Lavigne, doreur damasquineur sur fer, fonte, cuivre et laiton, rue Saint-Denis, et Marie Baroys, servante, fille de feu Christophe Baroys, menuisier à Villeneuve Saint Georges rue Saint-Denis., 11 novembre 1613; MC/ET/II/79
      contrat de mariage; Saint-Denis (rue); Lavigne, Jehan; Baroys, Marie; Baroys, Christophe; décorateur; menuisier
    - Décharge donnée par Louis Chaudron, marchand tavernier à Belleville-sur-Sablon, à François Henry, maître peintre et peintre ordinaire de l'hôtel de ville, demeurant rue de la Haute-Vannerie, de tous les paiements à lui dus depuis Noël 1611 pour la jouissance d'une chambre et cave en sa maison de Belleville, moyennant une somme de 33 livres., 14 novembre 1613; MC/ET/II/79
      décharge; obligation; Belleville (ancienne commune); Vannerie (rue de la); Chaudron, Louis; Henry, François; peintre; restaurateur
    - Inventaire après décès de maître Jehan Parolle, praticien au Châtelet, rue Pastourelle, à la requête de sa veuve, Nicole Toulemonde., 16 décembre 1613; MC/ET/II/79
      inventaire après décès; Pastourelle (rue); Parolle, Jehan; Toulemonde, Nicole; juriste
    - Testament de Adrian Dehaussy, sergent chatelain de la terre et chatellenie de Bec près de Dreux, rue de la Tannerie., 23 décembre 1613; MC/ET/II/79
      testament; Tannerie (rue de la); Dehaussy, Adrien
    - Testament de Mathurine Godard, rue de la Tabletterie, veuve de Antoine Musnier, maître potier de terre, et de Antoine Tabour maître potier de terre., 28 décembre 1613; MC/ET/II/79
      testament; Tabletterie (rue de la); Godard, Mathurine; Musnier, Antoine; Tabour, Antoine; potier
  - Minutes. 1614, janvier - mai, janvier - mai 1614; MC/ET/II/80
    - Contrat de mariage entre Jean Boucquet, tailleur d'habits rue de la Verrerie, et Nicole Harlay, fille de feu Claude Harlay, gagne-deniers rue Place aux Veaux., 19 janvier 1614; MC/ET/II/80
      contrat de mariage; Verrerie (rue de la); Place-aux-Veaux (rue de la); Boucquet, Jean; Harlay, Nicole; Harlay, Claude; tailleur d'habits; journalier
    - Contrat de mariage entre Jean Rochet, sieur de Bréau, agent au conseil des finances, demeurant rue du Bourg-l'Abbé, et Nicole Hersent,[ fille de feu honorable homme Nicolas Hersent, bourgeois de Paris] auquel signe comme témoin du futur époux Gabriel Bataille, maître de musique., 5 février 1614; MC/ET/II/80
      Documents du Minutier central concernant l'histoire de la musique (1600-1650), par Madeleine Jurgens, tome I [études I à X, 1763 actes], Paris, Archives nationales, 1967, p. 305 (instrument de recherche imprimé dématérialisé, certaines notices sont plus détaillées dans la version intégrale accessible en ligne par la rubrique 'Autres instruments de recherche', voir contexte dans le Plan d’orientation général - Notaires de Paris, guides thématiques du Minutier).
      contrat de mariage; Hersent, Nicole; Hersent, Nicolas; Rochet, Jean
    - Contrat de mariage entre maître François Duflacq, secrétaire de monsieur de Montglat, et Catherine de Bourges, fille de feu Marc de Bourge, marchand bourgeois de Paris., 16 février 1614; MC/ET/II/80
      contrat de mariage; Duflacq, François; Bourges, Catherine de; Bourges, Marc de; commerçant
    - Contrat de mariage entre Jean Noel, hôtelier rue Saint-Germain-l'Auxerrois, et Alison Langlois, fille de feu Jacques Langlois, hôtelier à Bayeux., 15 avril 1614; MC/ET/II/80
      contrat de mariage; Saint-Germain-l'Auxerrois (rue); Noel, Jean; Langlois, Alison; Langlois, Jacques; hôtelier
    - Mise en apprentissage par Jean Petit, maître gantier, demeurant rue du Petit-Pont, de son fils Jacques, âgé de dix-sept ans, pour six années, chez François Aulmont, maître joueur d'instruments, demeurant rue de la Pelleterie, qui lui enseignera son art, le nourrira et le logera, moyennant 90 livres., 16 avril 1614; MC/ET/II/80
    - Contrat de mariage entre Marin Forget, soldat des gardes du Roi rue Beaurepaire, et Louise Hebert, veuve de Pierre de Camp, greffier du village de Molle., 17 avril 1614; MC/ET/II/80
      contrat de mariage; Beaurepaire (rue); Forget, Marin; Hebert, Louise; Camp, Pierre de; greffier
    - Contrat de mariage entre Noël Parent, premier maître ouvrier en draps d'or et de soie pour le Roi, rue de la Plastrière, et Catherine de Barry, fille de Pierre de Barry, maître greffier en la prévoté de Senlis., 1er mai 1614; MC/ET/II/80
      contrat de mariage; Plâtrière (rue); Parent, Noël; Barry, Catherine de; Barry, Pierre de; greffier
    - Contrat de mariage entre René Michault, bourgeois de Paris rue de la Verrerie, et Huberde Guillaume, fille de feu François Guillaume, chirurgien à Bray sur Seine, rue de la Verrerie., 2 mai 1614; MC/ET/II/80
      contrat de mariage; Verrerie (rue de la); Michault, René; Guillaume, Huberde; Guillaume, François; chirurgien
    - testament de Martin Barotte, tailleur de pierres rue des Ecrivains., 2 mai 1614; MC/ET/II/80
      testament; Ecrivains (rue des); Barotte, Martin; tailleur de pierre
    - Inventaire après décès de Antoine De Brie, maître pain d'épicier, rue du petit Marivault, à la requête de sa veuve Perrette Berlingue, 5 mai 1614; MC/ET/II/80
      inventaire après décès; Petit-Marivaux (rue du); Brie, Antoine de; Berlingue, Perrette
    - Inventaire après décès de Antoine de Brie, maître pain d'épicier, rue du Petit Marivault, et de sa veuve, Perrette Berlingue., 5 mai 1614; MC/ET/II/80
      inventaire après décès; Brie, Antoine de; Berlingue, Perrette
    - Inventaire après décès de Jean de Carrière, écuyer, sieur de Saint-Laurent rue du Temple., 15 mai 1614; MC/ET/II/80
      inventaire après décès; Temple (rue du); Carriere, Jean de
    - Contrat de mariage entre François Lebert, marchand de draps rue du Fouarre, Antoinette Bertrand, fille de honorable homme Antoine Bertrand, bourgeois de Paris, marchand de draps, pont Notre Dame., 25 mai 1614; MC/ET/II/80
      contrat de mariage; Fouarre (rue du); Notre-Dame (pont); Lebert, François; Bertrand, Antoinette; Bertrand, Antoine; négociant
    - Contrat de mariage entre Pierre de Touy, écuyer, sieur de la Ver, rue de la Coutellerie (prisonnier au Châtelet), et Marguerite Le Picart, veuve de Georges de Riguebon, sieur de Castereau, rue de la Coutellerie., 28 mai 1614; MC/ET/II/80
      contrat de mariage; Coutellerie (rue de la); Touy, Pierre de; Le Picart, Marguerite; Riguebon, Georges de
    - Titre nouvel par lequel Jean Tabouret, maître peintre, bourgeois de Paris, demeurant rue Saint-Denis, paroisse Saint-Leu - Saint-Gilles, reconnaît que lui-même et sa femme, Nicole Sain, ont constitué par contrats en dates du 21 octobre 1599 (1) et du 7 janvier 1600, (2) à Nicolas Contant, aujourd'hui défunt, 16 écus 2/3 de rente moyennant 200 écus et que cette rente a été transformée en une rente de 50 livres payable à Charles Laurens, maître peintre et bourgeois de Paris, agissant comme second époux de Claude Pescheur, veuve du défunt, et comme tuteur des enfants de celui-ci., 30 mai 1614 - 12 février 1615; MC/ET/II/80
      A la suite:.
      - 1615, 12 février. - Ratification de l'acte précédent par Nicole Sain..
      Compléments de description: (1) Devant Léomon et Chefdeville. (2) Devant Guerreau et Chefdeville.
      Documents du Minutier central concernant les peintres, sculpteurs et graveurs au XVIIe siècle (1600-1650) [études I à X, 1955 actes], par Marie-Antoinette Fleury, tome I, Paris, S.E.V.P.E.N, 1969, p. 649 (instrument de recherche imprimé dématérialisé, certaines notices sont plus détaillées dans la version intégrale accessible en ligne par la rubrique 'Autres instruments de recherche', voir contexte dans le Plan d’orientation général - Notaires de Paris, guides thématiques du Minutier).
      titre nouvel; ratification; Saint-Denis (rue); Saint-Leu-Saint-Gilles (paroisse); Contant, Nicolas; Laurens, Charles; Pescheur, Claude; Sain, Nicole; Tabouret, Jean (15..-16..); peintre
  - Minutes. 1614, juin - 15 octobre, juin - 15 octobre 1614; MC/ET/II/81
    - Contrat de mariage entre Jacques Roussel, maître fourbisseur et garnisseur d'épées à Paris, pont Notre Dame, et Jeanne Mathieu, fille de Dimanche Mathieu, marchand fripier à Paris, rue de la Verrerie., 8 juin 1614; MC/ET/II/81
      contrat de mariage; Verrerie (rue de la); Notre-Dame (pont); Roussel, Jacques; Mathieu, Jeanne; Mathieu, Dimanche; armurier; commerçant; brocanteur
    - Testament de Marie Sergent, rue des Ecrivains, veuve de François de La Haye, maître parfumeur à Paris., 9 juin 1614; MC/ET/II/81
      testament; Ecrivains (rue des); Sergent, Marie; La Haye, François de; parfumeur
    - Inventaire après décès de Martin Barot, tailleur de pierres rue des Ecrivains, à la requête de sa veuve Blanche Vaillant., 12 juin 1614; MC/ET/II/81
      inventaire après décès; Ecrivains (rue des); Barot, Martin; Vaillant, Blanche; tailleur de pierre
    - Inventaire après décès de André Chasteau, maître orfèvre à Paris, rue et paroisse Saint-Jacques de la Boucherie, à la requête de sa veuve, Denise Crolo., 13 juin 1614; MC/ET/II/81
      inventaire après décès; Saint-Jacques-la-Boucherie (rue); Chasteau, André; Crolo, Denise; orfèvre
    - Contrat de mariage entre Antoine Auton, maître passementier boutonnier rue Saint-Denis et Madeleine Coquel, fille de Marin Coquel, bourgeois de Paris, rue de la Cossonnerie., 15 juin 1614; MC/ET/II/81
      contrat de mariage; Cossonnerie (rue de la); Saint-Denis (rue); Auton, Antoine; Cocquel, Madeleine; Cocquel, Marin; passementier; tabletier
    - Contrat de mariage entre Pierre Corroyer, sculpteur, rue et paroisse Saint-Jacques de la Boucherie, et Blanche Vaillant, veuve de Martin Barot, tailleur de pierre rue des Ecrivains., 23 juin 1614; MC/ET/II/81
      contrat de mariage; Ecrivains (rue des); Saint-Jacques-la-Boucherie (rue); Corroyer, Pierre; Vaillant, Blanche; Barot, Martin; sculpteur; tailleur de pierre
    - Contrat de mariage entre Yves Guillaume, valet de chambre de sieur chevalier de la Ferté, rue des Lavandières, et Antoinette Vallet, veuve de Charles Savoy, bourgeois de Paris, rue de la Savonnerie., 30 juin 1614; MC/ET/II/81
      contrat de mariage; Savonnerie (rue de la); Lavandières (rue des); Guillaume, Yves; Vallet, Antoinette; Savoy, Charles; employé de maison
    - Constitution par Jean de La Motte, violon ordinaire de la chambre du roi, et par Anne Henri, sa femme, demeurant rue de la Coutellerie, à Catherine Guesdon, veuve de Jacques Boucquin, marchand orfèvre, demeurant rue du Crucifix, de 75 livres de rente moyennant 1.200 livres. Au payement de cette rente sont hypothéquées: la maison où les constituants habitent, sise rue de la Coutellerie, à l'enseigne du Six de chiffre, comportant deux corps d'hôtel; une maison sise au coin de la rue du Four et de la rue des Deux-Écus; une maison et ferme, avec 25 arpents de terre et 3 arpents de jardin à Clichy-la-Garenne; une maison sise rue du Battoir, à Saint-Victor, et trois maisons, sises au faubourg Saint-Marcel, où pendent pour enseigne le Petit Trou, la Corne de cerf et la Geolée., 2 juillet 1614; MC/ET/II/81
      Documents du Minutier central concernant l'histoire de la musique (1600-1650), par Madeleine Jurgens, tome I [études I à X, 1763 actes], Paris, Archives nationales, 1967, p. 181 (instrument de recherche imprimé dématérialisé, certaines notices sont plus détaillées dans la version intégrale accessible en ligne par la rubrique 'Autres instruments de recherche', voir contexte dans le Plan d’orientation général - Notaires de Paris, guides thématiques du Minutier).
    - Inventaire après décès de Cornille Magnan, tapissier, demeurant rue Saint-Avoie, près l'enseigne du Cygne, dressé à la requête de Michelle Tierce, sa veuve, en présence de Daniel Brilliard, maître joueur d'instruments, demeurant également rue Sainte-Avoie, subrogé-tuteur des enfants du défunt., 3 juillet 1614; MC/ET/II/81
      Documents du Minutier central concernant l'histoire de la musique (1600-1650), par Madeleine Jurgens, tome I [études I à X, 1763 actes], Paris, Archives nationales, 1967, p. 500 (instrument de recherche imprimé dématérialisé, certaines notices sont plus détaillées dans la version intégrale accessible en ligne par la rubrique 'Autres instruments de recherche', voir contexte dans le Plan d’orientation général - Notaires de Paris, guides thématiques du Minutier).
      inventaire après décès; Sainte-Avoie (rue); Magnan, Cornille; Tierce, Michelle; tapissier
    - Contrat de mariage entre Robert Deserans, gagne-deniers rue de Marivaux, et Marie Pomart, fille de feu Jean Pomart., 8 juillet 1614; MC/ET/II/81
      contrat de mariage; Marivaux (rue); Deserans, Robert; Pomart, Marie; Pomart, Jean; journalier
    - Contrat de mariage entre Nicolas Cheuveu, maître tailleur d'habits rue des Boucheries, et Marguerite Duparc, fille de feu Pierre Duparc, sergent à verge en la grande église de Chartres, rue de la Coutellerie., 17 juillet 1614; MC/ET/II/81
      contrat de mariage; Coutellerie (rue de la); Cheuveu, Nicolas; Duparc, Marguerite; Duparc, Pierre; tailleur d'habits; auxiliaire de justice